臺灣雲林地方法院民事裁定
111年度聲字第50號
聲  請  人  謝鳳婷  
相  對  人  三兩茶葉有限公司

法定代理人  董光輝  
上列當事人間確認本票債權不存在事件(本院111年度訴字第522
號)，聲請人聲請停止執行，本院裁定如下：
    主  文
聲請人供擔保新臺幣貳拾萬元後，本院111年度司執字第33528號
強制執行事件之執行程序，於本院111年度訴字522號確認本票債
權不存在等事件裁判確定，或因撤回、和解、調解而終結前，應
暫予停止。
    理  由
聲請意旨略以：
㈠聲請人於民國108年11月20日與相對人簽立「自願加盟合約書」
  (下稱系爭合約書)，相對人並要求聲請人簽立「履約保證本票
  」，相對人於111年4月12日以田中郵局存證號碼000030號存證
  信函通知聲請人，稱聲請人違反自願加盟合約書第十五條（二
  ）私自採購商品原物料，應依重大違約論處，並依同條（十一
  ）之約定，要求給付新臺幣(下同)100萬元之違約金，進而向
  鈞院聲請本票裁定。惟查，聲請人並未私自採購原物料，相對
  人以不實數據推論進料數量不足，即片面認定聲請人私自採購
  原物料，背後真正原因乃聲請人於111年1月間因罹患左側卵巢
  瘤疾病，醫囑應休養1年不能搬運重物，此有診斷證明書可稽
  ，乃與相對人商量是否得終止此加盟合約，聲請人原先答應復
  又反悔，嗣聲請人再與相對人商談得否將飲料店頂讓第三人，
  以便聲請人得以好好休養，然相對人竟要求聲請人先承認「跑
  料」，始願意再談頂讓之事，聲請人確實未私自採購原物料，
  並無違反自願加盟合約書之情事，即無所謂的違約金。
㈡嗣相對人執有聲請人於109年2月1日簽發、票據號碼0000000號
  、票面金額100 萬元、未載到期日、提示日期109年2月1日，
  並免除作成拒絕證書之本票（下稱系爭本票），向本院聲請裁
  定准予強制執行，經本院以111 年度司票字第227 號裁定准許
  確定，相對人即持該確定裁定為執行名義，對聲請人聲請強制
  執行，經本院以111 年度司執字第33528 號給付票款執行事件
  （下稱系爭執行事件）受理後，查封聲請人所有坐落雲林縣○○
  鎮○○段0000000地號土地及其上同段1331建號建物，權利範圍
  均為2分之1（門牌號碼：雲林縣○○鎮○○街00巷00號，下稱系爭
  土地及建物）及扣押聲請人在第三人元大證券股份有限公司斗
  信分公司集保帳戶內之上市、上櫃或興櫃股票。然聲請人已對
  相對人提起確認本票債權不存在之訴，現由本院111 年度訴字
  第522 號審理中，為避免聲請人受有不可回復之損害，爰依非
  訟事件法第195條第3項聲請裁定停止系爭執行事件之強制執行
  程序等語。
相對人則以：
㈠兩造於108年11月20日簽立自願加盟合約書，成立三兩茶大林店
  ，加盟期間為自109年2月1日起至112年2月1日止，依據系爭合
  約第九條第（一）項第3款、第十五條第（二）項、第（六）
  項及第（十一）項規定，兩造間之加盟合約已明確約定聲請人
  大林店所銷售及放置店內之商品皆僅得由相對人物流體系及相
  對人指定之廠商統籌供應。
㈡詎相對人在於進行稽查後發現聲請人大林店進貨之原物料數量
  與銷售飲料數量有異常情形後，即向聲請人質問是否有私自進
   貨使用其他非指定廠商之原物料，並出示P0S機數據，當時聲
  請人自知理虧，曾向相對人認錯且表示願意處理，然事後卻又
  不予理會，甚至於加盟期間未到期之狀態，再向相對人表示要
  將大林店頂讓第三人，毫無違約賠償之誠意；相對人只得於11
  1年4月12日以田中郵局第30號存證信函表示因聲請人有私自採
  購前揭原物料之行為，已違反系爭加盟合約之規定，應依重大
  違約論處，聲請人即需於文到二日內支付100萬元與相對人，
  惟因聲請人仍不願給付，相對人不得已於111年4月28日向鈞院
  聲請本票裁定准予強制執行，是相對人依系爭加盟合約行使票
  據權利，實屬有據。
㈢依兩造於111年5月26日之對話錄音譯文內容可知，聲請人已 完
  全坦承伊「有私自訂購非指定廠商之白糖漿及柳橙原汁」， 
  甚至已將私購之原物料做為飲料商品銷售且將私購原物料放置
  於大林店內，全然違反系爭加盟合約第九條第（一）項第3 款
  、第十五條第（二）項及第（六）項之規定，自應賠償相對人
  違約金，相對人向聲請人請求100萬元違約金於法有據。聲請
  人對於本件是否有符合「必要情形」而得聲請停止執行，並無
  任何陳述，且聲請人違約為事實，是其所提債務人異議之訴及
  停止執行之聲請在法律上顯無理由(最高法院88年度台抗字第5
  73號裁定意旨、98年度台抗字第375號判決意旨)等語，並聲明
  ：聲請駁回。
按發票人主張本票係偽造、變造者，於前條裁定送達後20日內
  ，得對執票人向為裁定之法院提起確認之訴。發票人證明已依
  前項規定提起訴訟時，執行法院應停止強制執行。但得依執票
  人聲請，許其提供相當擔保，繼續強制執行，亦得依發票人聲
  請，許其提供相當擔保，停止強制執行。發票人主張本票債權
  不存在而提起確認之訴不合於第1 項之規定者，法院依發票人
  聲請，得許其提供相當並確實之擔保，停止強制執行，非訟事
  件法第195條定有明文。又法院裁定准許停止強制執行所定之
  擔保金，係備供執行債權人因停止執行所受損害之賠償，其數
  額應依標的物停止執行後，執行債權人未能即時受償或利用該
  標的物所受之損害額，或其因另供擔保強制執行所受之損害額
  定之（最高法院91年度台抗字第429 號裁定意旨參照）。
經查，相對人以本院111 年司票字第227 號本票裁定（下稱系
  爭本票裁定）為執行名義，向本院聲請對聲請人強制執行，本
  院以系爭執行事件受理後，已查封系爭土地，將於111 年10 
  月21日至現場測量，並已扣押聲請人在第三人元大證券股份有
  限公司斗信分公司集保帳戶內之上市、上櫃或興櫃股票，執行
  程序尚未終結。又聲請人已對相對人起訴，訴之聲明為確認系
  爭本票債權不存在，及相對人不得執系爭本票裁定為執行名義
  對聲請人之財產為強制執行，經本院以111 年度訴字第522 號
  審理中等情，業經本院調卷核閱屬實，又聲請人提起之確認本
  票債權不存在之訴，形式上尚無訴不合法、當事人不適格、法
  律上顯無理由之情形，審酌系爭執行事件如繼續進行，倘聲請
  人所提確認本票債權不存在之訴勝訴，日後確有難以回復執行
  前狀態之虞，而非無停止執行之必要，則聲請人聲請於上開確
  認本票債權不存在事件訴訟終結前，停止強制執行程序，核與
  非訟事件法第195 條第3 項規定之要件相符，應予准許。
又相對人所執執行名義債權額為100 萬元，及自109年2月1日起
  至清償日止，按年息6﹪計算之利息，而前揭執行程序係查封聲
  請人所有之系爭土地、建物並扣押聲請人在第三人元大證券股
  份有限公司斗信分公司集保帳戶內之上市、上櫃或興櫃股票，
  該土地之公告現值為1,030,750元、房屋現值為170,150元股票
  現值為9,720元，共計1,210,620元，亦經本院審閱上開執行卷
  宗而知，可見相對人應可全額受償，又相對人就已發生之利息
  及違約金，於停止執行期間本得獲取按法定利率計算之利息，
  尚無證據證明因停止執行將受有其他損害，故相對人因停止強
  制執行所受之損害，應為其未能即時受償上開債權本金部分（
  即100萬元）所受之利息損失。茲審酌聲請人提起之確認本票
  債權不存在之訴現分為通常訴訟事件，訴訟標的價額為100萬
  元，為不得上訴第三審之案件，而依司法院發布之各級法院辦
  案期限實施要點第2 條規定，民事通常程序案件一審辦案期限
  為1 年4 個月，第二審辦案期限為2年，以此計算，相對人因
  停止執行可能遭受之利息損失為20萬元（計算式：100 萬元×6
  %×3 年4 月＝20萬元）。
依非訟事件法第195條第3 項，裁定如主文。
中　　華　　民　　國　　111 　年　　10 　　月　　4　　日
                  民事第二庭    法  官  黃偉銘
以上正本係照原本作成。
如對本裁定抗告，應於收受裁定正本送達後10日內向本院提出抗
告狀，並繳納抗告裁判費新台幣1,000元。
中　　華　　民　　國　　111 　年　　10　　月　　4 　　日

                                書記官  鄭蕉杏